【裁判字號】    90,簡上,42
【裁判日期】    901207
【裁判案由】    竊盜
【裁判全文】
臺灣桃園地方法院刑事判決                            九十年度簡上字第四二號
    上  訴  人  臺灣桃園地方法院檢察署檢察官
    被      告  甲○○
右列上訴人因被告竊盜案件，不服本院九十年度桃簡字第一三五號中華民國九十年二
月十六日第一審判決（檢察官聲請簡易判決案號：九十年度偵字第八○三號、移送併
辦案號：九十年度偵字第五一四○號），提起上訴，本院管轄之第二審合議庭判決如
左：
    主  文
原判決撤銷。
甲○○連續竊盜，處拘役拾日，如易科罰金，以佰元折算壹日。
    事  實
一、甲○○基於意圖為自己不法所有之概括犯意，先於民國九十年一月一日凌晨二時
    十五分許，在丁○○設置於桃園縣龜山鄉○○○路○段四四八號自宅前之攤位，
    趁丁○○不注意時，竊取其攤架上之不鏽鋼鍋一個，價值約新台幣（下同）一千
    元，得手後旋為丁○○發覺，報警查獲，經移送台灣桃園地方法院檢察署檢察官
    偵訊後釋回。詎甲○○仍不知警惕，再於同年三月十九日下午三時四十分許，在
桃園市○○街七十七號前，以不詳方法竊取乙○○所有之招牌電線約二百台尺，
    價值約二千三百元，嗣乙○○報警後，循線於甲○○位於桃園縣桃園市○○街九
    十巷六號之住處當場查獲上開電線（僅餘約五十台尺）。
二、案經桃園縣警察局龜山分局報告台灣桃園地方法院檢察署檢察官偵查起訴暨桃園
    縣警察局桃園分局報告請台灣桃園地方法院檢察署檢察官移送併案審理。
        理  由
一、訊據被告甲○○除矢口否認有右揭竊取被害人乙○○所有電線之犯行，辯稱：查
    獲的電線是其向「東進電器行」老闆丙○○要來的，以為是人家不要的，當時其
    在家中看電視，不可能在大白天去剪電線云云外，對其餘之犯罪事實皆坦承不諱
    ，核與被害人丁○○指述相符（參見台灣桃園地方法院檢察署九十年度偵字第八
    ○三號偵查卷第七、八頁），並有贓物認領保管單一紙、贓物相片一張在卷足稽
    ，足認被告自白部分與事實相符，被告前揭竊取不鏽鋼鍋一個之犯行，首堪認定
    。至被告竊取乙○○所有之電線部分犯行，其雖以上詞為辯，惟查：
（一）被告此部分之犯罪事實，業據被害人於警訊及本院審理中指陳：伊當時有看見
      被告在剪招牌電線，但看不清楚是用何工具，也不曉得所剪的是伊所有之電線
      ，直到晚上要開招牌燈時才知電線被剪，被告家中找到的電線，就是伊所有的
      等語綦詳（參見台灣桃園地方法院檢察署九十年度偵字第五一四○號偵查卷第
      十頁、本院九十年七月十日訊問筆錄），並有贓物領據一紙在卷足憑，而警方
      依據被害人乙○○之指稱，前往被告家中，亦確實查獲被害人乙○○所有之上
      開電線，堪認被害人乙○○之指述屬實。
（二）被告雖辯稱在其家中被查獲之電線係案外人「東進電器行」老闆丙○○所給，
      並提出該電器行之地址供本院傳訊，惟該傳票因「查無此址」而無法送達，而
      被告於庭訊時亦表示無法覓得該人，是被告所辯即乏實據以資佐證，尚難為有
      利於被告之認定。再查，對於被害人乙○○明確指陳於事實欄所示之時地親眼
      目睹被告剪取電線乙節，被告亦不能提出合理解釋，僅先後輕描淡寫地辯以：
      「我上班會經過他家門口」及當時在家看電視，不可能在大白天剪電線云云。
      綜其所辯，實均難採為有利之認定，而足動搖上開已認定之事實。
    綜上，本件事證已臻明確，被告竊取被害人乙○○電線之犯行亦堪予認定。
二、核被告甲○○所為係犯刑法第三百二十條第一項之竊盜罪。其先後二次犯行，時
    間緊接，犯罪構成要件相同，顯係基於概括犯意反覆為之，為連續犯，應依刑法
    第五十六條之規定，論以一罪，並加重其刑。原審據以論罪科刑，固非無見，惟
    查公訴人請求併辦被告於九十年三月十九日下午三時四十分許所為之竊取電線犯
    行，核與經聲請簡易判決處刑之竊取不鏽鋼鍋犯行，有連續犯裁判上一罪之關係
    ，為起訴效力所及，原審未及審酌，自有未洽，上訴人上訴意旨指摘原判決不當
    ，為有理由，應由本院將原判決撤銷改判。爰審酌被告正值壯年，不思上進，罔
    顧失竊者之痛苦與不便，於其竊取不鏽鋼鍋犯行經法院審判尚未確定前再犯竊盜
    罪，顯無悔意及其犯罪之動機、目的、手段、行竊所得財物之價值、犯罪後之態
    度等一切情狀，量處如主文所示之刑，並諭知易科罰金之折算標準，以資懲儆。
據上論斷，應依刑事訴訟法第四百五十五條之一第一項、第三項、第三百六十九條第
一項前段、第三百六十四條、二百九十九條第一項前段、刑法第五十六條、第三百二
十條第一項、第四十一條第一項前段，罰金罰鍰提高標準條例第一條前段、第二條，
判決如主文。
本案經檢察官洪景明到庭執行職務。
中      華      民      國    九十      年     十二  月      七      日
                          臺灣桃園地方法院刑事第一庭
                              審判長法  官   吳爭奇
                                    法  官   胡芷瑜
                                    法  官   范明達
右正本證明與原本無異。
如不服本判決，應於判決送達後十日內向本院提出上訴狀( 應附繕本 )，上訴於
臺灣高等法院。
                                    書記官   孫立文
中        華        民        國   九十   年   十二   月    十    日
附論罪科刑依據之法條：
刑法第三百二十條第一項
意圖為自己或第三人不法之所有，而竊取他人之動產者，為竊盜罪，處五年以下有期
徒刑、拘役或五百元以下罰金。


司法院資訊處製作；財團法人民間司法改革基金會備份。
